臺灣桃園地方法院刑事判決　　　　　　　　　　　　九十一年度訴字第一三六一號
　　公　訴　人　臺灣桃園地方法院檢察署檢察官
　　被　　　告　甲○○
右列被告因違反毒品危害防制條例案件，經檢察官提起公訴及移送併辦（九十一年度
毒偵緝字第二二四號、九十一年度毒偵字第二三○二號），本院判決如左︰
    主  文
甲○○連續施用第一級毒品，累犯，處有期徒刑拾月，扣案之第一級毒品海洛因拾壹
包（淨重拾伍點玖玖公克、包裝重貳點參參公克）沒收銷燬之。又連續施用第二級毒
品，累犯，處有期徒刑肆月，扣案第二級毒品安非他命壹包（毛重零點肆公克）沒收
銷燬之。應執行有期徒刑壹年，扣案之第一級毒品海洛因拾壹包（淨重拾伍點玖玖公
克、包裝重貳點參參公克）、第二級毒品安非他命壹包（毛重零點肆公克）均沒收銷
燬之。
    事  實
一、甲○○前因違反麻醉藥品管理條例案件，經臺灣桃園地方法院以八十四年度易字
    第四○四六號判決判處有期徒刑六月確定，而於民國八十五年五月十三日入監服
    刑後，於八十五年十一月十二日縮短刑期執行完畢；又曾因施用毒品案件，經觀
    察、勒戒後，認無繼續施用毒品之傾向，經臺灣高等法院於八十八年十二月八日
    ，以八十八年度上訴緝字第一二號判刑免刑確定。仍不知悔悟，於前開免刑判決
    後五年內，自九十年九月十四日十三時許起至九十一年七月十六日十七時許止，
    連續在桃園縣中壢市○○○街三三號二樓及桃園縣觀音鄉新坡村某不詳地點，各
    多次施用第一級毒品海洛因及第二級毒品安非他命，經警於九十年九月十四日十
    七時許在桃園縣中壢市○○○街三三號二樓查獲，並扣得第一級毒品海洛因十一
    包（淨重十五點九九公克、包裝重二點三三公克）、第二級毒品安非他命一包（
    毛重零點四公克）。經臺灣桃園地方法院檢察署檢察官於九十一年七月十七日移
    送臺灣桃園看守所附設勒戒處所執行觀察、勒戒時，所採集之尿液復經檢驗有嗎
    啡及安非他命之陽性反應。嗣甲○○經觀察、勒戒後，認有繼續施用毒品之傾向
    。
二、案經桃園縣警察局中壢分局報告臺灣桃園地方法院檢察署檢察官偵查起訴。
    理  由
一、訊據被告甲○○對其有於右揭時、地連續施用第一級毒品海洛因及第二級毒品安
    非他命之犯行均坦承不諱，而被告經警查獲後於九十年九月十四日二十一時五分
    許所採集之尿液及九十一年七月十七日送觀察、勒戒時所採集之尿液，經送驗結
    果亦均呈嗎啡及甲基安非他命之陽性反應，有桃園縣衛生局不法藥物尿液檢定書
    、台灣桃園監獄不法藥物尿液檢定書各乙紙附卷可稽。此外，復有第一級毒品海
    洛因十一包（淨重十五點九九公克、包裝重二點三三公克）、第二級毒品安非他
    命一包（毛重零點四公克）扣案可資佐證。前開扣案之疑似第一級毒品海洛因之
    白粉十一包（淨重十五點九九公克、包裝重二點三三公克）經送驗結果，確含毒
    品海洛因成分，有法務部調查局鑑定通知書乙紙在卷可按。足認被告前開自白顯
    與事實相符，故本件事證明確，被告犯行堪以認定，應予依法論科。
二、核被告所為，係犯毒品危害防制條例第十條第一項施用第一級毒品罪及第二項施
    用第二級毒品罪。被告於非法持有第一級毒品海洛因、第二級毒品安非他命後，
    進而施用，其持有之各低度行為應為施用之各高度行為所吸收，均不另論其非法
    持有第一級毒品罪及非法持有第二級毒品罪。又被告先後多次施用第一級毒品及
    施用第二級毒品之犯行，均時間緊接，方法相同，各觸犯構成要件相同之罪名，
    顯均基於概括犯意為之，應依刑法第五十六條之規定各論以一罪，並依法各加重
    其刑。又公訴人雖未就被告於九十年九月十四日二十一時五分許回溯前九十六小
    時止內之某一時地施用第一級毒品海洛因及第二級毒品安非他命以外之犯行起訴
    ，惟各該施用第一級毒品海洛因及施用第二級毒品安非他命之犯行與起訴之部分
    有裁判上一罪之連續犯關係，本院自得併予審究。另被告所犯上開二罪間，犯意
    各別，行為有異，罪名互殊，應予分論併罰再甲○○前因違反麻醉藥品管理條例
    案件，經臺灣桃園地方法院以八十四年度易字第四○四六號判決判處有期徒刑六
    月確定，而於八十五年五月十三日入監服刑，並於八十五年十一月十二日縮短刑
    期執行完畢，有臺灣高等法院被告全國前案紀錄表、刑案資料查註紀錄表各乙份
    在卷可按，其受有期徒刑之執行完畢，五年以內再犯有期徒刑以上之二罪，均為
    累犯，應各依刑法第四十七條規定加重其刑，並遞加重之。查被告曾因施用毒品
    案件，經送觀察、勒戒後，認無繼續施用毒品之傾向，而由臺灣高等法院於八十
    八年十二月八日，以八十八年度上訴緝字第一二號判刑免刑確定，其於五年內再
    犯施用毒品罪，經本院以九十年度毒聲字第四八○七號裁定送桃園看守所附設勒
    戒處所觀察、勒戒後認有繼續施用毒品之傾向，復於九十一年八月十二日以九十
    一年度毒聲字第二三九八號裁定令入戒治處所施以強制戒治，期間為一年，有上
    開臺灣高等法院之判決一份、本院之裁定二份、臺灣桃園看守所附設勒戒處所九
    十一年八月七日桃所澄衛勒字第○五五七號函附有無繼續施用毒品傾向證明書一
    份及上開刑案資料查註紀錄表在卷足憑，從而被告於前犯毒品案件經免刑判決確
    定後，五年內二犯本件毒品危害防制條例第十條之罪，應不待其強制戒治期滿，
    逕予依法論科，附此敘明。爰審酌被告前因施用毒品案件，經臺灣高等法院為免
    刑判決確定後，仍不知悔悟，猶繼續施用毒品，本不宜寬貸，惟念其施用毒品乃
    自戕行為及犯後坦承犯行，態度良好等一切情狀，就所犯之罪量處如主文所示之
    刑，並定其應執行之刑。至扣案之第一級毒品海洛因十一包（淨重十五點九九公
    克、包裝重二點三三公克）、第二級毒品安非他命一包（毛重零點四公克），雖
    被告否認為其所有，惟既係查獲之毒品，則不問屬於犯人與否，仍應依毒品危害
    防制條例第十八條第一項前段規定，宣告均沒收銷燬之。
據上論斷，應依刑事訴訟法第二百九十九條第一項前段，毒品危害防制條例第十條第
一項、第二項、第十八條第一項前段，刑法第十一條前段、第五十六條、第四十七條
、第五十一條第五款，判決如主文。
本案經檢察官何祖舜到庭執行職務。
中      華      民      國      九十一      年    十一    月    二十八  日
                                  臺灣桃園地方法院刑事第二庭
                                      法  官   張  震  武
右正本證明與原本無異。
如不服本判決，應於判決送達後十日內向本院提出上訴狀( 應附繕本 )，上訴於
臺灣高等法院。
                                      書記官   賴  玉  真
中        華        民        國   九十一   年   十二   月    四    日
附論罪科刑法條：
毒品危害防制條例第十條
施用第一級毒品者，處六月以上五年以下有期徒刑。
施用第二級毒品者，處三年以下有期徒刑。
毒品危害防制條例第十八條
查獲之毒品及專供製造或施用毒品之器具，不問屬於犯人與否，均沒收銷
燬之。但合於醫藥或研究之用者，得不予銷燬。
前項合於醫藥或研究用毒品或器具之管理辦法，由法務部會同行政院衛生
署定之。
